【裁判字號】    89,易,1310
【裁判日期】    890605
【裁判案由】    竊盜
【裁判全文】
台灣台中地方法院刑事判決                        八十九年度易字第一三一號
    公  訴  人  台灣台中地方法院檢察署檢察官
    被      告  甲○○
右列被告因竊盜案件，經檢察官提起公訴（八十九年度偵字第四五六一號），本院判
決如左：
    主  文
甲○○踰越牆垣攜帶兇器毀越安全設備竊盜未遂，處有期徒刑肆月，緩刑貳年。
    事  實
一、甲○○意圖為自己不法之所有，於民國八十九年三月十六日下午二時二十五分許
    ，先翻越乙○○○位於台中縣后里鄉○○路九五號故居高約一百五十公分之磚牆
    後，在院子內拾取客觀上可供兇器使用之長為五十八點五公分、寬為一點五公分
    之鐵棍一支，乃攜帶該鐵棍撬開鐵窗，並將窗戶玻璃打破後攀爬入內（侵入住宅
    罪及毀損罪部分業經撤回告訴），著手欲竊取屋內之財物，而翻箱倒櫃，找尋貴
    重財物之際，適乙○○○於同日下午二時三十分許返回前開處所，發現鐵窗遭人
    敲毀而報警處理，經警於同日下午三時二十五分許當場逮捕，始未得逞，並扣得
    甲○○持以供竊盜所用之鐵棍一支。
二、案經台中縣大甲分局報告台灣台中地方法院檢察署檢察官偵查起訴。
    理  由
一、訊據被告甲○○固坦承有踰越牆垣、毀越窗戶侵入被害人乙○○○上開處所，並
    有翻動屋內物品之行為，惟矢口否認有何竊盜犯意，辯稱：伊係要去找女兒，並
    非要竊取財物，且伊有吸安非他命云云。惟查，右開竊盜之犯罪事實，業據被害
    人乙○○○於警訊及偵查中指述明確，核與證人即前往現場逮捕被告之台中縣大
    甲分局警員紀適華、張宏嘉、陳甲林於偵查中證述情節相符，並有現場照片五幀
    附卷可憑，復有扣案之鐵棍一支足資佐證。被告於進入上開處所後即將屋內多處
    衣櫥打開，並翻動其內物品，若謂無竊盜之不法意圖，孰能置信？又被告於警訊
    及偵查中就其進入被害人上開處所及為警查獲之經過及當時被害人亦在場等情節
    ，均能詳細供述，且與現場鐵窗被破壞之情形及查獲經過均相符，足見被告行為
    當時之意識應屬清楚。另證人紀適華於偵查中證稱：「（問：去現場查獲經過如
    何？）˙˙˙除了他說要找五歲女兒之外，其他對答他都能夠理解，他有跟我們
    講說他有開車過來，後來我們在他車上查獲安非他命」；證人張宏嘉亦結證稱：
    「如同紀適華所言，當我們在查看他那部車子時，他就說要上廁所，那時我們正
    要搜到那包安非他命，在搜安非他命那個位置時，他就說要上廁所，故意轉移我
    們注意力，我們認為他那時精神是正常的」等語，由此以觀，被告當時尚能清楚
    地判斷其車內所放置安非他命將置其於不利之境地，而企圖掩飾避免為警發覺，
    益證被告著手上開竊盜行為之時，係在自由意識下著手上開犯行，並無吸食安非
    他命而陷於精神耗弱或心神喪失之狀態。進一步言，被告行為時既對於外界事物
    ，非全然缺乏知覺理會及判斷作用，其精神狀態尚稱正常，縱認其行為前確曾施
    用安非他命，惟此亦屬原因自由行為，尚不得援引之而卸免其刑責。是被告上開
    所辯，乃屬飾卸之詞，委無可採，其罪證明確，犯行足堪認定。
二、查被告踰越磚牆，又毀損鐵窗、窗戶，並越過窗戶進屋竊盜，使他人牆垣及窗戶
    之安全設備，失其防閑之效用；又扣案之長為五十八點五公分、寬為一點五公分
    之鐵棍一支，客觀上對人之生命、身體均足以構成相當程度之威脅，被告持之行
    竊，有行兇之危險性存在，自屬刑法第三百二十一條第一項三款所稱之兇器，惟
    被告係於尚未竊得財物之際即被查獲，核其所為係犯刑法第三百二十一條第二項
    、第一項第二款、第三款之踰越牆垣攜帶兇器毀越安全設備竊盜未遂罪。公訴人
    就被告如事實欄所示犯罪事實，雖漏未起訴被告踰越牆垣之一部事實，惟因該部
    分與起訴部分為單純一罪關係，為起訴效力所及，自在本院所應審理之範圍。被
    告已著手於犯罪行為之實施，而未至取得財物之結果，為未遂犯，爰依刑法第二
    十六條前段之規定減輕其刑。另被告於本院審理中已與被害人達成和解，並賠償
    相當數額，有和解書一份在卷足憑，並經被害人到庭陳述明確。本院審酌被告素
    行、犯罪之動機、目的、犯後猶飾詞卸責，且行竊時持可供兇器使用之鐵棍之手
    段，對人身安全所生危害非小，惟事後已與被害人達成和解並取得諒解等一切情
    狀，量處如主文所示之刑。末查被告前受有期徒刑以上刑之宣告，執行完畢後，
    五年以內未曾受有期徒刑以上之刑之宣告，有卷附之台灣台中地方法院檢察署刑
    案資料查住紀錄表及台灣高等法院被告全國前案紀錄表可按，此次一時失慮，致
    罹刑章，且已與被害人達成民事和解賠償損害，經此起訴審判，當知所警惕，信
    無再犯之虞，本院認所宣告之刑以暫不執行為適當，併諭知緩刑二年，以啟自新
    。扣案之鐵棍一支，雖為供被告犯罪所用之物，惟非被告所有，業據被告於本院
    審理時陳明在卷，自不得宣告沒收，附此敘明。
三、公訴意旨另以：被告在如事實欄所載時地，無故侵入告訴人之故居，因認被告另
    涉有刑法第三百零六條第一項之侵入住宅罪嫌。惟按告訴乃論之罪，告訴人得於
    第一審辯論終結前撤回其告訴，又告訴經撤回者，應諭知不受理之判決，刑事訴
    訟法第二百三十八條第一項三百零三條第三款定有明文。經查本件被告被訴犯
    有刑法第三百零六條第一項之罪部分，依同法第三百零八條第一項之規定，須告
    訴乃論，茲據告訴人於本院審理時，當庭撤回告訴，依照首開說明，本應諭知不
    受理之判決，然公訴人認此部分與被告前揭經論罪科刑之加重竊盜罪間為牽連犯
    之裁判上一罪之關係，爰不另為不受理之諭知。
據上論斷，應依刑事訴訟法第二百九十九條第一項前段，刑法第三百二十一條第二項
、第一項第二款、第三款、第二十六條前段、第七十四條第二款，判決如主文。
中      華      民      國      八十九      年    六    月    五      日
                                      臺灣臺中地方法院刑事第七庭
                                          法  官 劉  長  宜
右正本證明與原本無異。
如不服本判決，應於判決送達後十日內，向本院提出上訴狀。
                                          書記官
中      華      民      國      八十九      年  六      月     七       日
附錄本案論罪科刑法條全文
刑法第三百二十一條第一項：犯竊盜罪而有左列情形之一者，處六月以上五年以下有
期徒刑：
二、毀越門扇、牆垣或其他安全設備而犯之者。
三、攜帶兇器而犯之者。
刑法第三百二十一條第二項：前項之未遂犯罰之。


司法院資訊處製作；財團法人民間司法改革基金會備份。
